【裁判字號】    89,上易,810
【裁判日期】    890503
【裁判案由】    侵占
【裁判全文】
臺灣高等法院刑事判決                            八十九年度上易字第八一號
    上  訴  人  臺灣臺北地方法院檢察署檢察官
    被      告  乙○○
右上訴人因被告侵占案件，不服臺灣臺北地方法院八十八年度易字第三一三四號，中
華民國八十八年十二月三十日第一審判決（起訴案號：臺灣臺北地方法院檢察署八十
八年度偵字第一０四０三號），提起上訴，本院判決如左：
    主  文
原判決撤銷。
乙○○連續意圖為自己不法之所有而侵占業務上所持有之物，處有期徒刑柒月。緩刑
年。
    事  實
一、乙○○（原名陳麗佳）係甲○○○保險股份有限公司收費展業員，自民國八十四
    年七月一日起任職於該公司，負責業務拓展及保費收取，為從事業務之人，竟基
    於意圖為自己不法所有之概括犯意，於民國八十七年四月間起，陸續利用負責收
    取保戶李秀娥、周麗華保險費之機會，將保戶李秀娥匯入其於台北市第二信用合
    作社活期儲蓄存款帳號0000000000000 帳戶，用以繳交保費之款項新台幣六萬四
    千四百三十四元；及保戶周麗華以跨行通匯方式，匯入其於台灣省合作金庫忠孝
    支庫帳號0000000000000 活期儲蓄存款帳戶，用以繳交保險費之款項各二萬二千
    六百七十五元，合計十萬九千七百八十四元，以變易持有為所有之意思予以侵占
    入己，未繳回公司，嗣因該公司與保戶聯繫清查後，發覺上情。
二、案經甲○○○保險股份有限公司告訴臺灣臺北地方法院檢察署檢察官偵查起訴。
    理      由
一、訊據被告乙○○對右揭犯罪事實已坦承不諱，核與甲○○○保險股份有限公司職
    員即告訴代理人江政哲指訴情節相符，復有台北市第二信用合作社乙○○活期儲
    蓄存款存摺、新竹區中小企業銀行匯款副通知書、跨行轉帳交易明細表、李秀娥
    聲明書影本附卷可稽。事證明確，其罪行明確堪以認定。
二、核被告所為係犯刑法第三百三十六條第二項之侵占罪。被告多次犯行，時間密接
    ，又犯構成要件相同之罪名，顯係基於概括之犯意，為連續犯，依刑法第五十六
    條規定以一罪論，並加重其刑。原審予以論罪科刑固非無見，惟查未依連續犯論
    處尚有未合，是檢察官上訴意旨認原審量刑太輕諭知緩刑為不當，雖無理由，(
    詳後述) 惟原判決既有可議應予撤銷改判，爰審酌被告犯罪之動機、目的、手段
    、品行、智識程度、所生危害及犯罪後之態度等一切情狀，量處如主文所示之刑
    ，以資懲儆。惟查被告未曾受有期徒刑以上刑之宣告，有原審被告全國前案紀錄
    表在卷可稽，其係一時短於思慮觸犯刑章，受此次罪行宣告之教訓後，已足促其
    警惕，應無再犯之虞，原審認其宣告之刑以暫不執行為適當，爰併宣告緩刑三年
    ，以勵自新。核無不當，況其另有八十八年生八十一年生子女二人賴其撫育，亦
    有戶籍謄本在卷可查，是本院仍諭知緩刑三年，以勵自新。
據上論斷，應依刑事訴訟法第三百六十九條第一項前段、第三百六十四條、第二百九
十九條第一項前段，刑法第三百三十六條第二項、第五十六條、第七十四條第一款，
罰金罰鍰提高標準條例第一條前段、判決如主文。
本案經檢察官李進誠到庭執行職務。
中      華      民      國    八十九    年      五      月      三      日
                              臺灣高等法院刑事第十一庭
                                  審判長法  官  楊  照  男
                                        法  官  楊  炳  禎
                                        法  官  王  詠  寰
右正本證明與原本無異。
不得上訴。
                                        書記官  洪  金  堆
中      華      民      國    八十九    年      五      月      四      日
附錄：本判決論罪科刑法條全文
刑法第三百三十六條
一對於公務上或因公益所持有之物，犯前條第一項之罪者，處一年以上七年以下有期
  徒刑，得併科五千元以下罰金。
二對於業務上所持有之物，犯前條第一項之罪者，處六月以上五年以下有期徒刑，得
  併科三千元以下罰金。
三前二項之未遂犯罰之。


司法院資訊處製作；財團法人民間司法改革基金會備份。
